【裁判字號】    98,交簡上,148
【裁判日期】    980831
【裁判案由】    公共危險
【裁判全文】
臺灣板橋地方法院刑事判決           98年度交簡上字第148號
上  訴  人
即  被  告  乙○○
輔  佐  人  甲○○
上列上訴人即被告因公共危險案件，不服本院中華民國98年5 月
27日第一審簡易判決（98年度交簡字第2746號，聲請簡易判決處
刑案號：98年度偵字第3736號），提起上訴，本院管轄第二審之
合議庭裁定依簡式審判程序審理，本院判決如下：
    主  文
原判決撤銷。
乙○○駕駛動力交通工具肇事，致人受傷而逃逸，處有期徒刑陸
月，如易科罰金，以新臺幣壹仟元折算壹日，緩刑貳年。
    事  實
一、乙○○於民國97年12月26日2 時30分許，駕駛車號7761-MF
    號自用小客車，沿臺北縣新莊市○○○路往思源路方向行駛
    ，行經該路與化成路交岔路口時，適丙○○駕駛車號8902-D
    J 號自用小客車，搭載乘客鄭淑敏沿化成路往頭前路方向行
    駛亦行經該路口，乙○○本應注意車前狀況，隨時採取必要
    之安全措施，而依其駕駛當時天候晴，雖為夜間，然有充足
    之照明，路面乾燥、無缺陷，亦無任何障礙物，視距良好等
    情狀，並無不能注意之情事，竟疏未注意，不慎與丙○○所
    駕車輛發生擦撞，致丙○○因而受有右上眼瞼撕裂傷約2 公
    分及臉部挫傷等傷害（過失傷害部分，業據撤回告訴，經檢
    察官不起訴處分確定）。乙○○於肇事後，明知汽車駕駛人
    駕駛汽車肇事致人受傷，應即採取救護或其他必要措施，並
    向警察機關報告，不得駛離，且依當時情狀，亦發現丙○○
    受有傷害，竟未停留於現場為必要之安全救助，旋即駕車逃
    離現場，嗣為警依前揭路口之監視錄影畫面，查悉乙○○所
    駕車輛之車號而循線查悉上情。
二、案經臺北縣政府警察局新莊分局報請臺灣板橋地方法院檢察
    署檢察官偵查後聲請簡易判決處刑。
    理  由
一、本案被告乙○○所犯係死刑、無期徒刑、最輕本刑為3 年以
    上有期徒刑或高等法院管轄第一審案件以外之罪，其於審判
    程序中就被訴事實為有罪之陳述，本院即依刑事訴訟法第45
    5 條之1 第3 項準用同法第364 條及同法第273 條之1 第1
    項之規定，經本院告知簡式審判程序之旨，並聽取公訴人及
    被告之意見後，裁定進行簡式審判程序，合先敘明。
二、上揭犯罪事實，業據被告於本院審理時坦承不諱，復經證人
    即被害人丙○○於警詢、偵查中、搭乘丙○○所駕車輛之乘
    客鄭淑敏於偵查中及目擊證人翁佳佳於警詢時證述明確，且
    有道路交通事故現場圖、道路交通事故調查報告表(一)、(二)各
    1 紙、車損照片6 幀、現場照片、路口監視器翻拍照片各2
    幀及被害人丙○○受有前開傷害之診斷證明書1 紙附卷可稽
    ，足認被告前開不利於己之自白與事實相符。本案事證明確
    ，被告犯行堪以認定，應依法論科。
三、核被告所為，係犯刑法第185 條之4 之肇事致人受傷而逃逸
    罪。原審經過詳查認被告犯行明確，據以論罪科刑，固非無
    見。惟查：被告因有聽幻覺及被害妄想，經臨床診斷為疑似
    藥物引起之精神病，若症狀不穩定不宜參與勞動服務等情，
    有財團法人亞東紀念醫院診斷證明書1 紙及該院98年8 月11
    日亞歷字第0986410484號函暨被告之病歷資料1 件在卷可參
    （見本院卷第20、21之1 至21之10頁），可知被告因罹病之
    關係，應妥適休養，自不宜為義務勞務之提供，是被告上訴
    意旨執此指摘原判決量刑部分未臻允當，為有理由，自應由
    本院予以撤銷改判。爰審酌被告駕車未注意車前狀況，不慎
    肇事致被害人受傷，於肇事後，為逃避刑責，竟駕車逃離現
    場，應予非難，惟兼衡其就過失傷害部分，已與被害人達成
    和解，且犯罪後坦承犯行，已知悔悟等一切情狀，量處如主
    文所示之刑，並諭知易科罰金之折算標準，以示懲儆。
四、末查被告前未曾因故意犯罪受有期徒刑以上刑之宣告，有臺
    灣高等法院被告前案紀錄表佐卷可考，其因一時失慮致罹刑
    典，然已坦承犯行，知所悔悟，並就過失傷害部分，與被害
    人達成和解，經此偵審教訓，當知所警惕，而無再犯之虞，
    本院認所宣告之刑以暫不執行為適當，併依刑法第74條第1
    項第1 款之規定，宣告緩刑2 年，用啟自新。
據上論斷，應依刑事訴訟法第455 條之1 第1 項、第3 項、第36
9 條第1 項前段、第364 條、第273 條之1 第1 項、第299 條第
1 項前段，刑法第185 條之4 、第41條第1 項前段、第74條第1
項前段，判決如主文。
本案經檢察官郭季青到庭執行職務。
中    華    民    國    98    年    8     月    31    日
                  刑事第十六庭  審判長法  官  許必奇
                                      法  官  陳明偉
                                      法  官  鄧雅心
以上正本證明與原本無異。
本判決不得上訴。
                                      書記官  王小芬
中    華    民    國    98    年    8     月    31    日
附錄本案論罪科刑法條
中華民國刑法第一百八十五條之四
駕駛動力交通工具肇事，致人死傷而逃逸者，處六月以上五年以
下有期徒刑。


司法院資訊處製作；財團法人民間司法改革基金會備份。
